【裁判字號】    98,聲,375
【裁判日期】    980324
【裁判案由】    聲請定其應執行刑
【裁判全文】
臺灣高等法院刑事裁定                   98年度聲字第375號
抗  告  人
即  聲請人  臺灣高等法院檢察署檢察官
受  刑  人  甲○○
                    （現於臺灣臺北監獄執行中）
上列聲請人因受刑人數罪併罰有二裁判以上，聲請定其應執行之
刑（98年度執聲字第88號），經檢察官就本院於民國98年2月13
日所為定裁定提起抗告，本院更為裁定如下：
    主  文
原裁定撤銷。
甲○○因犯如附表所示各罪所處之刑，應執行有期徒刑拾壹年。
    理  由
一、檢察官抗告意旨略以：本件受刑人所犯如附表編號3-7所示
    26罪與臺灣板橋地方法院96年度訴字第1128號判決附表一編
    號26之罪均經上開判決判處有期徒刑1年2月，減為有期徒刑
    7月，並定應執行有期徒刑11年（編號26之罪嗣經判處無罪
    確定）。另受刑人所犯如附表編號1、2之罪亦經臺灣板橋地
    方法院定應執行有期徒刑8月確定、嗣附表編號3之罪先行確
    定，經臺灣高等法院以97年度聲字第2850號裁定，附表編號
    1-3之罪應執行有期徒刑1年2月確定，乃此次就附表所示1-7
    共28罪，定應執行刑為2年8月，自形式上觀察雖未逾刑法第
    51條第5款所定法律之內部性界限，惟已輕於先前所定應執
    行刑之總和甚鉅，難謂與法律秩序之理念及法律目的之內部
    性界限無違，應屬違背法令，請將原裁定撤銷，另為適法之
    裁判等語。
二、按原審法院認為抗告有理由者，應更正其裁定；認為全部或
    一部無理由者，應於接受抗告書狀後三日內，送交抗告法院
    ，並得添具意見書，刑事訴訟法第408條第2項定有明文。
三、查本件受刑人甲○○所犯附表編號1-2所示案件，經減刑裁
    定應執行有期徒刑8月，所犯附表編號3-7所示26次轉讓毒品
    罪，原經板橋地方法院連同受刑人轉讓毒品予「阿國」，共
    27次轉讓毒品罪，以96年度訴字第1128號判決，均判處有期
    徒刑1年2月，減為有期徒刑7月，定應執行有期徒刑11年，
    受刑人轉讓毒品予「阿國」部分、轉讓毒品予王宜人部分，
    分經本院96年度上訴字第5280號判決無罪、有期徒刑1年2月
    減為有期徒刑7月確定，其餘附表編號4-7所示25次轉讓毒品
    罪，則經本院以97年度上更(一)字第544號判決上訴駁回，維
    持原審判決，有上開判決附卷可稽。是受刑人因毒品危害防
    制條例等案件，經臺灣板橋地方法院、本院先後判處如附表
    所示之刑（附表編號3，受刑人轉讓毒品予「王宜人」，聲
    請書誤載為「王怡人」），均經確定在案，茲檢察官聲請定
    其應執行之刑，本院審核認聲請為正當，應定其應執行之刑
    。本院原98年2月13日之裁定有誤，檢察官之抗告有理由，
    爰依刑事訴訟法第408條第2項更為裁定。
四、據上論斷，應依刑事訴訟法第408條第2項、第477條第1項、
    刑法第53條、第51條第5款，裁定如主文。
中    華    民    國    98    年    3     月    24    日
                  刑事第十六庭審判長法  官  溫耀源
                                    法  官  許增男
                                    法  官  王敏慧
以上正本證明與原本無異。
如不服本裁定，應於收受送達後五日內向本院提出抗告狀。
                                    書記官  丁淑蘭
中    華    民    國    98    年    3     月    24    日


司法院資訊處製作；財團法人民間司法改革基金會備份。
